【裁判字號】    98,聲,351
【裁判日期】    981209
【裁判案由】    停止執行
【裁判全文】
臺灣雲林地方法院民事裁定               98年度聲字第351號
聲  請  人  仲憶交通器材股份有限公司
法定代理人  馬昭陽
上列聲請人與相對人京城商業銀行股份有限公司間聲請停止執行
事件，本院裁定如下：
    主  文
聲請駁回。
    理  由
一、本件聲請意旨略以：相對人與案外人馬昭陽、馬游衽間強制
    執行事件（本院97年度執字第7317號），相對人將其所有未
    辦保存登記建物：雲林縣古坑鄉高林村高林157 號查封拍賣
    ，並定於民國98年12月8 日實施特別變賣程序，惟上開不動
    產為其所有，經向本院提起第三人異議之訴（98年度訴字第
    413 號），因上揭不動產即將進行拍賣，倘不停止執行，聲
    請人將受難以補償之損害，為此其願提供擔保請求在前開笫
    三人異議之訴判決確定前，停止本院民事執行處97年度執字
    第7317號執行事件中就上揭不動產之拍賣程序云云；並提出
    本院民事執行處98年11月18日雲院明97度執乙字第7317號函
    、雲林縣斗六地政事務所建物測量成果圖、雲林縣政府建設
    局使用執照、全國財產稅總歸戶財產查詢清單、聲請人公司
    變更登記事卡（均影本）各1 份為佐。
二、按公司之清算，以董事為清算人。但本法或章程另有規定或
    股東會另選清算人時，不在此限，公司法第322 條第1 項定
    有明文。又清算人之職務如下：(一)、了結現務。(二)、收取債
    權、清償債務。(三)、分派盈餘或虧損。(四)、分派賸餘財產。
    清算人執行前項職務，有代表公司為訴訟上或訴訟外一切行
    為之權，同法第84條第1 項、第2 項前段並有明文。再者，
    前揭規定，於股份有限公司之清算準用之，同法第334 條亦
    有明定。次按關於訴訟之法定代理及為訴訟所必要之允許，
    依民法及其他法令之規定。本法關於法定代理之規定，於法
    人之代表人、第40條第3 項之代表人或管理人、第4 項機關
    之代表人及依法令得為訴訟上行為之代理人準用之。又當事
    人有法定代理人、訴訟代理人者，當事人書狀應記載，其姓
    名、住所或居所，及法定代理人與當事人之關係。再當事人
    或代理人應於書狀內簽名或蓋章。其以指印代簽名者，應由
    他人代書姓名，記明其事由並簽名，民事訴訟法第47條、第
    52條、第116 條第1 項第2 款、第117 條復有明文。
三、本件聲請人主張其正向本院提起笫三人異議之訴（98年度訴
    字第413 號）云云，固屬實在。惟查，聲請人於提起本件聲
    請前，業經解散登記乙節，有其提出之聲請人公司變更登記
    事卡在卷可稽，是聲請人既經解散，董事會已不存在，依前
    揭規定，自應以全體董事為清算人，並對外代表公司，詎聲
    請人仍以原董事長馬昭陽為其法定代理人，核與前揭規定已
    有未合，前經本院通知聲請人於文到5 日內補正，迄仍未補
    正其法定代理人及簽名，從而，聲請人之聲請，自難認合法
    ，應予駁回。
四、爰依前揭規定，裁定如主文。
中    華    民    國    98    年    12    月    9     日
                  民事第一庭    法  官  蔣得忠
以上正本係照原本作成
如對本裁定抗告須於裁定送達後10日內向本院提出抗告狀，並應
繳納抗告費新台幣1,000 元。
中    華    民    國    98    年    12    月    9     日
                                書記官  賴成育

司法院資訊處製作；財團法人民間司法改革基金會備份。
